P: +34 653 62 90 15

E: rafaelge96@hotmail.com

W: rafaelge.es

A: Córdoba, España

# Educación

Técnico Superior en Desarrollo de Aplicaciones Multiplataforma

2016 -2018

I.E.S. Antonio Gala, 9.8 Palma del Río, Córdoba. España

Técnico en Sistemas Microinformático y Redes

2014 - 2016

I.E.S. Antonio Gala, 9.2 Palma del Río, Córdoba, España

## **CERTIFICADOS**



Desarrollo de apps para iOS con SwiftUI y UIKit

Febrero 2022, Online Udemy



Jetpack Compose Crash course for Android with Kotlin

Enero 2022, Online Udemy



Apple Teacher Swift Playgrounds

Octubre 2019, Online Apple, Inc

## **Portfolio**



# Rafael González Escobar

TEAM LEADER

## Sobre mí

Perfil técnico con experiencia liderando equipos, gestionando proyectos y comunicando directamente con clientes. Formación en desarrollo de software y enfoque autodidacta, con visión global y orientación a soluciones escalables. Apasionado por la innovación, la mejora continua y la creación de entornos de trabajo colaborativos y eficientes.

# Experiencia laboral



### Android Developer → Senior → Team Leader

NTT Data Europe. Remoto 06/2021 - Actual

Desarrollo y mantenimiento de aplicaciones móviles nativas, desde la recopilación de requisitos hasta el despliegue y mantenimiento en producción, trabajando con arquitecturas MVVM, MVP y Clean Architecture, aplicando principios SOLID y mejores prácticas.

- 🚅 Responsabilidades:
- Estimación de tareas
- Comunicación con clientes
- Gestión de costes y facturación
- Soporte y mentoring a desarrolladores junior e internos
- Liderazgo técnico y coordinación de equipo
- ★ Metodologías:

Experiencia en entornos Scrum y Waterfall



#### **Junior Delivery Analyst**

01/2021 - 05/2021 Deloitte. Sevilla, España

• Análisis, desarrollo y mantenimiento de funcionalidades para el sistema de respaldo de operaciones asegurando la continuidad y eficiencia de los procesos.

- Responsabilidades:
- Desarrollo y mejora de funcionalidades en la capa Backend del sistema.
- Mantenimiento y resolución de incidencias para garantizar la estabilidad y correcto funcionamiento.

★ Tecnologías utilizadas: 
 PL/SQL · DB2

P: +34 653 62 90 15

E: rafaelge96@hotmail.com

W: rafaelge.es

A: Córdoba, España

# **OTROS CERTIFICADOS**



Análisis de Datos y Gráficos con Python: Panda y Matplotlib

Febrero 2021, Online Udemy



Universidad Java 2021 - De Cero a Experto

Enero 2021, Online Udemy



Angular & Spring 5: Creando web app full stack (Angular 11+)

Octubre 2021, Online Udemy



Master en PHP, SQL, POO, MVC, Laravel, Symfony, WordPress +

Octubre 2020, Online Udemy



Liderazgo

Octubre 2015, Online Aulafacil



Administración de

**Empresas** 

Octubre 2015, Online Aulafacil

# **Idiomas**

Inglés

**Español** 



06/2018 - 01/2021

Independiente. Remoto

Rediseño y gestión del sitio web para mejorar la experiencia y rendimiento.

\* Responsabilidades:

- Estrategias y análisis en redes sociales.
- Diseño gráfico y contenido audiovisual con Canva.
- · Optimización SEO on-page.
- Traducción y localización de contenidos.

★ Tecnologías y herramientas:

Canva · SEO · Análisis de redes sociales

# Junior Web Developer

03/2018 - 06/2018

El Primero de la Lista. Córdoba, España

- Desarrollo y mantenimiento de páginas web y bases de datos para proyectos nacionales, garantizando funcionalidad y eficiencia.
- Responsabilidades:
- Maquetación de páginas web.
- Diseño y mantenimiento de bases de datos con MySQL y PL/SQL.
- Desarrollo de aplicaciones web en PHP.
- Proyecto móvil híbrido con Ionic.
- ★ Tecnologías utilizadas:
  MySQL · PL/SQL · PHP · Ionic

# Junior Web Developer

03/2016 - 05/2016

Punto JS Estudio. Palma del Río, España

- Desarrollo y mantenimiento de páginas web y bases de datos para proyectos nacionales, asegurando funcionalidad, eficiencia y adaptabilidad.
- 🔭 Responsabilidades:
- Maquetación de páginas web en Prestashop y Wordpress.
- Diseño y mantenimiento de bases de datos con MySQL y PL/SQL.
- Desarrollo de aplicaciones web en PHP.
- **X** Tecnologías utilizadas:

 ${\sf MySQL} \cdot {\sf PL/SQL} \cdot {\sf PHP} \cdot {\sf Prestashop} \cdot {\sf Wordpress}$ 

# **Habilidades**

#### **Profesionales**

- Desarrollo Android con Java y Kotlin
- Desarrollo web con HTML
- Backend con Java
- Control de versiones con Git
- Integración continua y CI/CD
- Arquitectura de software (MVVM, Clean Architecture)

#### Personales

- Liderazgo técnico y mentoría de equipos.
- Comunicación clara y efectiva.
- Toma de decisiones.
- Resolución de problemas y conflictos.
- Organización y gestión del tiempo
- Adaptabilidad al cambio y nuevas tecnologías